---
title: "Trabajo Final Estadística Espacial"
author: "Ian Bounos"
date: '2022-06-07'
output: html_document
---

```{r setup, include=FALSE}
knitr::opts_chunk$set(echo = TRUE)
```

```{r}
library(terra)
library(sf)
library(tmap)
library(tidyverse) 
library(readxl)
library(dplyr)
library(tidyselect)
library(maptools)
library(raster)
library(spatstat)
library(tidyr)
library(readxl)
library(leaflet)

```

Primero cargamos los datos de los siniestros de CABA

```{r}
Victimas_siniestros_2015_2018 <- read_excel("C:/Users/ian bounos/Downloads/Victimas_siniestros_2015-2018.xlsx")
dim(Victimas_siniestros_2015_2018)
View(Victimas_siniestros_2015_2018)
```
Tenemos 33234 Observaciones de 30 Variables
Limpiamos datos que tienen NA en coordenadas Geográficas

```{r}

## Quito NAs de coordenadas
Siniestros = Victimas_siniestros_2015_2018
v = which(is.na(Siniestros$x))
dim(Siniestros)
Siniestros = Siniestros[-v, ]
head(Siniestros)
```

```{r}

### Transformo en sf y visualizo
Siniestros.sf <- Siniestros %>% st_as_sf(coords = c("x", "y"), crs = 4326)
Siniestros.sf
leaflet(Siniestros.sf)%>% addTiles()%>% addCircleMarkers(radius=0.1)
```

En primer lugar, Filtramos por automovil y moto

```{r}
Siniestros2 <- Siniestros %>% 
  # Filtro por automóvil y motos
  filter( 
          tipo %in% c("automovil","moto")
         ) %>% dplyr::select(tipo,x,y) %>%mutate(tipo = as.factor(tipo)) %>%na.omit()
Siniestros2

## Veo datos descriptivos
       
table(Siniestros2$tipo)
table(Siniestros2$tipo)/length(Siniestros2$tipo)

Siniestros2.sf <-  Siniestros2%>% st_as_sf(coords = c("x", "y"), crs = 4326)

tmap_mode('view') + tm_shape(Siniestros2.sf) + tm_dots(col = "tipo", palette="RdYlBu", stretch.palette = TRUE,size = 0.05,shape =21,style="cont")
```

Visualizamos

```{r}
Siniestrosmoto <- Siniestros %>% 
  ### Me quedo con los que son moto
  filter( 
  
        tipo %in% c("moto")
         ) %>% dplyr::select(tipo,x,y) %>%mutate(tipo = as.factor(tipo)) %>%na.omit()

### Grafico con ggplot
ggplot(Siniestrosmoto, aes(x = x, y = y)) + 
  coord_equal() + 
  xlab('Longitude') + 
  ylab('Latitude') + 
  stat_density2d(aes(fill = ..level..), alpha = .5,
                 h = .05, n = 300,
                 geom = "polygon", data = Siniestrosmoto) + 
  scale_fill_viridis_c() + 
  theme(legend.position = 'none')
```

```{r}
Siniestrosauto <- Siniestros %>% 
  # Me quedo con automoviles
  filter( 
  
        tipo %in% c("automovil")
         ) %>% dplyr::select(tipo,x,y) %>%mutate(tipo = as.factor(tipo)) %>%na.omit()

## Grafico con ggplot
ggplot(Siniestrosauto, aes(x = x, y = y)) + 
  coord_equal() + 
  xlab('Longitude') + 
  ylab('Latitude') + 
  stat_density2d(aes(fill = ..level..), alpha = .5,
                 h = .05, n = 300,
                 geom = "polygon", data = Siniestrosauto) + 
  scale_fill_viridis_c() + 
  theme(legend.position = 'none')
```
Armamos regresión logistica sin covariables

$\log(P(Y_i =1)/P(Y_i=0))= \alpha+l(x_i)+\epsilon_i$


```{r}
### Armo una regresión logística con interacciones de orden 3 


base.tipo<-Siniestros2 %>% dplyr::select(x,y,tipo) %>% mutate(tipo=as.factor(tipo))
base.tipo
table(base.tipo$tipo)
prop.table(table(base.tipo$tipo))


require(splines)
logi<-glm(tipo ~ poly(x,3)*poly(y,3),data=base.tipo,family = "binomial")
summary(logi)

```

Hago seleccion de modelos

```{r}
#### Selecciono el "mejor modelo" en varias direcciones segun criterio AIC
step(logi,direction="both")
```

Hacemos capsula convexa de los siniestros para graficar regresion logística 

```{r}
# prediccion en grilla
cant<-100
grilla<-expand.grid(x=seq(min(base.tipo$x),max(base.tipo$x),length.out = cant),y=seq(min(base.tipo$y),max(base.tipo$y),length.out = cant))
pred<-predict(logi,newdata=grilla,type="response")
# creo un raster nuevo y vacio
require(raster)
cant.filcol<-cant # finura de la grilla por lado
ras<-raster(nrows=cant.filcol, ncols=cant.filcol, xmn=min(base.tipo$x), xmx=max(base.tipo$x),ymn=min(base.tipo$y),ymx=max(base.tipo$y))
# RASTERIZACION 

ras.tipo<-raster::rasterize(grilla,ras,field=pred,fun=median) 
# base de siniestros como sf
sin.sf <- Siniestros2 %>% st_as_sf(coords = c("x", "y"), crs = 4326)
# capsula convexa de siniestros CABA
sin.sf.unidos<-st_union(sin.sf)
capsula<-st_convex_hull(sin.sf.unidos)
```

```{r}
#Grafico capsula
plot(capsula)
```

```{r}
# Uso una MASCARA para recortar el area de observacion
ras.tipo.mask<- raster::mask(ras.tipo,as_Spatial(capsula))
valores<-raster::values(ras.tipo.mask)
summary(valores)
# Grafico del raster final
colores <- c('red', 'blue', 'green') # Paleta de colores
at <- seq(min(valores,na.rm = T),max(valores,na.rm = T),length.out = 20) # puntos de corte de categorias
cb <- colorBin(palette = colores, bins = at, domain = at,na.color="#00000000") # colores
leaflet() %>% addTiles() %>% addRasterImage(ras.tipo.mask,opacity = 0.75,colors = cb) %>% addLegend(pal = cb, values = at) # graf leaflet + raster + leyenda

```

Cambia esto si diferenciamos día/noche??


```{r}
SiniestrosDia <- Siniestros %>% 
  filter( 
  #   periodo %in% c(2017,2018),
  #  Por lo que me gustaría poder controlar ::
    #causa == "homicidio",
    momento == "Noche",
        tipo %in% c("automovil","moto")
         ) %>% dplyr::select(tipo,x,y) %>%mutate(tipo = as.factor(tipo)) %>%na.omit()
table(SiniestrosDia$tipo)/length(SiniestrosDia$tipo)

SiniestrosDia.sf <-  SiniestrosDia%>% st_as_sf(coords = c("x", "y"), crs = 4326)



base.tipo<-SiniestrosDia%>%dplyr::select(x,y,tipo) %>% mutate(tipo=as.factor(tipo))
base.tipo
table(base.tipo$tipo)
prop.table(table(base.tipo$tipo))


logi<-glm(tipo ~ poly(x,3)*poly(y,3),data=base.tipo,family = "binomial")
summary(logi)
#prediccion en grilla
cant<-200
grilla<-expand.grid(x=seq(min(base.tipo$x),max(base.tipo$x),length.out = cant),y=seq(min(base.tipo$y),max(base.tipo$y),length.out = cant))
pred<-predict(logi,newdata=grilla,type="response")

# creo un raster nuevo y vacio
require(raster)
cant.filcol<-cant # finura de la grilla por lado
ras<-raster(nrows=cant.filcol, ncols=cant.filcol, xmn=min(base.tipo$x), xmx=max(base.tipo$x),ymn=min(base.tipo$y),ymx=max(base.tipo$y))
# RASTERIZACION 
# raster con prob de PH
ras.tipo<-raster::rasterize(grilla,ras,field=pred,fun=median)
# Uso una MASCARA para recortar el area de observacion
ras.tipo.mask<- raster::mask(ras.tipo,as_Spatial(capsula))
valores<-raster::values(ras.tipo.mask)
summary(valores)
# Grafico del raster final

leaflet() %>% addTiles() %>% addRasterImage(ras.tipo.mask,opacity = 0.75,colors = cb) %>% addLegend(pal = cb, values = at) # graf leaflet + raster + leyenda

```

```{r}
Siniestrosauxdia <- Siniestros %>% 
  # Filtro por automóvil y motos
  filter( 
          tipo %in% c("automovil","moto"),
          momento=="Dia"
         ) %>% dplyr::select(tipo,x,y,momento)%>%mutate(tipo = as.factor(tipo))

table(Siniestrosauxdia$tipo)/length(Siniestrosauxdia$tipo)

Siniestrosauxnoche <- Siniestros %>% 
  # Filtro por automóvil y motos
  filter( 
          tipo %in% c("automovil","moto"),
          momento=="Noche"
         ) %>% dplyr::select(tipo,x,y,momento)%>%mutate(tipo = as.factor(tipo))

table(Siniestrosauxnoche$tipo)/length(Siniestrosauxnoche$tipo)
```




Esto parece sugerir usar como covariable una dummy del momento del día o, lo que sería mejor, calcularlas por separado para día y noche como acabamos de hacer. Hacemos solamente momento sin interaccion con el polinomio porque si no nos quedan demasiadas variables


```{r}
Siniestros4 <- Siniestros %>% 
  # Filtro por automóvil y motos
  filter( 
          tipo %in% c("automovil","moto")
         ) %>% dplyr::select(tipo,x,y,momento) %>%mutate(tipo = as.factor(tipo)) %>%mutate(momento = as.factor(momento)) %>%na.omit()


logi<-glm(tipo ~ poly(x,3)*poly(y,3)+momento,data=Siniestros4,family = "binomial")
summary(logi)

```
Consideramos con interacción pero tomando polinomios de grado 2

```{r}
Siniestros4 <- Siniestros %>% 
  # Filtro por automóvil y motos
  filter( 
          tipo %in% c("automovil","moto")
         ) %>% dplyr::select(tipo,x,y,momento) %>%mutate(tipo = as.factor(tipo)) %>%mutate(momento = as.factor(momento)) %>%na.omit()
Siniestros4

logi<-glm(tipo ~ poly(x,3)*poly(y,3)*momento,data=Siniestros4,family = "binomial")
summary(logi)

```

Mejora notablemente si diferenciamos día/noche desde la perspectiva de la deviance.






2da Parte

Queremos usar paradas.de.colectivo como variable Proxy del flujo de tránsito



```{r}

## Cargo paradas de colectivo
paradas.de.colectivo <- read.csv("C:/Users/ian bounos/Downloads/paradas-de-colectivo.csv")
paradas = paradas.de.colectivo
names(paradas)[4:5]=c("y","x")
paradas = paradas[,c(1,4,5)]
paradas[,1] = rep(1,nrow(paradas) )
paradas.sf <- paradas %>% st_as_sf(coords = c("x", "y"), crs = 4326)
plot(paradas.sf)
leaflet(paradas.sf)%>% addTiles()%>% addCircleMarkers(radius=0.2)

```

```{r}

##Recortamos aquellas que no están en CABA

d = (st_distance(capsula,paradas.sf))
d =as.numeric(d)
paradas$stop_id = d
paradas = paradas[paradas$stop_id==0,]
paradas.sf <- paradas %>% st_as_sf(coords = c("x", "y"), crs = 4326)
leaflet(paradas.sf)%>% addTiles()%>% addCircleMarkers(radius=0.2)

```

Grafico intensidad  de paradas (Estimador indirecto de flujo)

```{r}

p.sf.utm <- st_transform(paradas.sf, 32619) # Necesitamos proyectar  a UTM
p.sp  <- as(p.sf.utm, "Spatial")      # Creamos objeto espacial
p.ppp <- as(p.sp, "ppp")              # Creamos objeto ppp
class(p.ppp)

capsula.utm <-  st_transform(capsula, 32619) # Proyecto a UTM
capsula.sp <- as(capsula.utm,"Spatial")
capsula.owin <- as(capsula.sp,"owin")
Window(p.ppp)=capsula.owin

K1 <- density(p.ppp,sigma=1000)
plot(K1, main=NULL, las=1)
contour(K1, add=TRUE)
```


Estimamos intensidad de siniestros (Todos, incluyendo los que no son autos ni motos)
```{r}
### Buscamos intensidad de siniestros

Siniestros3 <- Siniestros %>% dplyr::select(x,y) %>%na.omit()

Siniestros3.sf <-  Siniestros3%>% st_as_sf(coords = c("x", "y"), crs = 4326)

sin.sf.utm <- st_transform(Siniestros3.sf, 32619) 
sin.sp  <- as(sin.sf.utm, "Spatial")     
sin.ppp <- as(sin.sp, "ppp")              #
Window(sin.ppp) = capsula.owin



K2 <- density(sin.ppp,kernel="gaussian",sigma=400)
plot(K2)
contour(K2, add=TRUE)
```
Podemos observar como se quita la intensidad en zonas con mucha circulación
```{r}
plot(K2/K1, main=NULL, las=1)
contour(K2/K1, add=TRUE)
```







